---
title: "TP estadistica Descriptiva"
author: "Agustin Pañale"
date: "2023-02-08"
output: html_document
---

```{r setup, include=FALSE}
knitr::opts_chunk$set(echo = TRUE)
```

## Leo el archivo

```{r}
prop <- read.csv("ar_properties.csv")
table(prop$l4 == "Centro")
```

creo mi dataset mas pequeño

`
```{r}
propBarrios <- prop[is.element(prop$l3, "Centro / Microcentro") | is.element(prop$l3, "Mataderos") | is.element(prop$l3, "Puerto Madero")| is.element(prop$l3, "Colegiales")| is.element(prop$l3, "Boedo"),]

propBarrios$l3 <- factor(propBarrios$l3)
levels(propBarrios$l3)
propBarrios
```

# 1 Tamaño de las propiedades

## 1. A partir de los datos, ¿existen propiedades con datos faltantes en teerminos de superficie
y nuumero de ambientes?

```{r}
sum(is.na(propBarrios$surface_covered))
sum(is.na(propBarrios$surface_total))
sum(is.na(propBarrios$rooms))
```
obs: los 3 tienen NAs


## 2. Visualizar la superficie y numero de habitaciones en cada barrio. Sugerencia: Construir
histogramas para las superficies, y barplots para el numero de habitaciones.

filtro por barrio

```{r}
propMataderos <- propBarrios[propBarrios$l3 == "Mataderos",]
propMicrocentro <- propBarrios[propBarrios$l3 == "Centro / Microcentro",]
propMadero <- propBarrios[propBarrios$l3 == "Puerto Madero",]
propBoedo <- propBarrios[propBarrios$l3 == "Boedo",]
propColegiales <- propBarrios[propBarrios$l3 == "Colegiales",]
```

##Histogramas
```{r}
hist(propMataderos$surface_total, breaks = 70, main = "Superficie en Mataderos", xlab = "superficie", xlim = c(0,1500))
hist(propMicrocentro$surface_total, breaks = 400, main = "Superficie en Microcentro", xlab = "superficie", xlim = c(0,1500))
hist(propMadero$surface_total, breaks = 300, main = "Superficie en Puerto Madero", xlab = "superficie", xlim = c(0,1500))
hist(propBoedo$surface_total, breaks = 300, main = "Superficie en Boedo", xlab = "superficie", xlim = c(0,1500))
hist(propColegiales$surface_total, breaks = 100, main = "Superficie en Colegiales", xlab = "superficie", xlim = c(0,1500))
```
##Barplots

```{r}
barplot(table(propMicrocentro$rooms),main = "Cantidad de habitaciones Microcentro")
barplot(table(propMataderos$rooms),main = "Cantidad de habitaciones Mataderos")
barplot(table(propMadero$rooms),main = "Cantidad de habitaciones Puerto Madero")
barplot(table(propBoedo$rooms),main = "Cantidad de habitaciones Boedo")
barplot(table(propColegiales$rooms),main = "Cantidad de habitaciones Colegiales")

```

##3 A partir de los graficos realizados en el punto anterior, explorar la posibilidad de que
haya datos faltantes que esten codificados de otra forma.

```{r}
table(propMataderos$surface_total == 0)
table(propMicrocentro$surface_total == 0)
table(propMadero$surface_total == 0)
table(propBoedo$surface_total == 0)
table(propColegiales$surface_total == 0)
```

obs: hay 29 propiedades en puerto madero con superficie 0, como son pocos
considero que no se esten codificando mal NAs

##4 Caracterizar la superficie de una propiedad tipica de este dataset usando promedio,
desviıo estandar, mediana y cuartiles. Calcular estas magnitudes para cada barrio y
presentarlas en una tabla que permita compararlas

```{r}
boxplot(propBarrios$surface_total~propBarrios$l3,outline=FALSE,las=2,cex.axis=0.7,xlab='',ylab = "superficie total")
abline(h=mean(propBarrios$surface_total,na.rm = TRUE),col=3)
abline(h=median(propBarrios$surface_total, na.rm = TRUE),col=4)

```

