---
title: "graficos tp"
author: "agus"
date: "2023-03-03"
output: ioslides_presentation
---

```{r setup, include=FALSE}
knitr::opts_chunk$set(echo = FALSE)
datos <- read.csv("ACVPrediction.csv", stringsAsFactors = FALSE)
library(ggplot2)
library(GGally)
library(gridExtra)

```

```{r}
datos$stroke <- factor(datos$stroke)

datos$smoking_status <- factor(datos$smoking_status, levels = c("smokes","formerly smoked", "never smoked", "unknown"))




ggplot(datos,aes(age,color = stroke,fill = stroke)) + 
  geom_histogram() +
  scale_fill_manual(values = c("#C3D7A4", "#FC4E07")) +
  scale_color_manual(values = c("#C3D7A4", "#FC4E07"))


ggplot(datos,aes(stroke,fill = stroke)) + 
  geom_bar() +
  scale_fill_manual(values = c("#C3D7A4", "#FC4E07"))



ggplot(datos,aes(age,color = ever_married,fill = ever_married)) + 
  geom_histogram() 


```



```{r}
ggplot(datos,aes(Residence_type,fill = stroke)) + 
  geom_bar() +
  scale_fill_manual(values = c("#C3D7A4", "#FC4E07"))

ggplot(datos,aes(work_type,fill = stroke)) + 
  geom_bar() +
  scale_fill_manual(values = c("#C3D7A4", "#FC4E07"))

ggplot(datos,aes(ever_married,fill = stroke)) + 
  geom_bar() +
  scale_fill_manual(values = c("#C3D7A4", "#FC4E07"))

datos$hypertension <- factor(datos$hypertension)
ggplot(datos,aes(hypertension,fill = stroke)) + 
  geom_bar() +
  scale_fill_manual(values = c("#C3D7A4", "#FC4E07"))

datos$heart_disease <- factor(datos$heart_disease)
ggplot(datos,aes(heart_disease,fill = stroke)) + 
  geom_bar() +
  scale_fill_manual(values = c("#C3D7A4", "#FC4E07"))

```

```{r}
ggplot(datos, aes(avg_glucose_level)) + geom_density()
diabetes <- factor(kmeans(datos$avg_glucose_level,centers = 2)[[1]],levels=c("1","2"),labels=c("diabeticos","no diabeticos"))

datos$bmi <- as.numeric(datos$bmi)


datosConDiabetes <- cbind(datos,diabetes)
ggplot(datos, aes(avg_glucose_level,fill = diabetes)) + 
  geom_density(alpha = 0.3) 
  


ggplot(datos,aes(age,bmi)) + geom_point() + geom_smooth()


ggplot(datosConDiabetes,aes(diabetes,age,fill = diabetes)) + geom_violin(trim = FALSE) + geom_boxplot(width = 0.05,fill = "white") +scale_fill_manual(values = c("darkviolet","darkolivegreen1" ))

ggplot(datosConDiabetes,aes(stroke,avg_glucose_level,fill = stroke)) + geom_violin(trim = FALSE) + geom_boxplot(width = 0.05,fill = "white")

datosHombres <- datos[datos[,"gender"] == "Male",]

datosMujeres <- datos[datos[,"gender"] == "Female",]

g1 <- ggplot(datosHombres,aes(stroke,avg_glucose_level,fill = stroke)) + geom_violin(trim = FALSE) + geom_boxplot(width = 0.05,fill = "white")

g2 <- ggplot(datosMujeres,aes(stroke,avg_glucose_level,fill = stroke)) + geom_violin(trim = FALSE) + geom_boxplot(width = 0.05,fill = "white")

grid.arrange(g1,g2)



datosFumadores <- datos[datos[,"smoking_status"] == "Smokes" | datos[,"smoking_status"] == "formerly smoked" ,]

datosNoFumadores <- datos[datos[,"smoking_status"] == "never smoked",]

g1 <- ggplot(datosFumadores,aes(stroke,avg_glucose_level,fill = stroke)) + geom_violin(trim = FALSE) + geom_boxplot(width = 0.05,fill = "white")

g2 <- ggplot(datosNoFumadores,aes(stroke,avg_glucose_level,fill = stroke)) + geom_violin(trim = FALSE) + geom_boxplot(width = 0.05,fill = "white")

grid.arrange(g1,g2)

```
observo que hay un grupo significativo de personas que tuvieron un ACV y tenian la glucosa alta, pero tambien hay un grupo en la gente que tuvo ACV que no tiene la glucosa alta, y en los ultimos 2 graficos veo que esto no es explicado por las variables genero ni estatus de fumador.

miro las proporciones de las variables partiendo el dataset en gente que tuvo acv y gente que no


```{r}
datosDiabeticos <- datosConDiabetes[datosConDiabetes[,"diabetes"] == "diabeticos",] 

datosNoDiabeticos <- datosConDiabetes[datosConDiabetes[,"diabetes"] == "no diabeticos",] 

g1 <- ggplot(datosDiabeticos,aes(diabetes,fill = stroke)) + geom_bar()

g2 <- ggplot(datosNoDiabeticos,aes(diabetes,fill = stroke)) + geom_bar()

grid.arrange(g1,g2,ncol=2)
```




```{r}
datosACV <- datos[datos[,"stroke"] == 1,]
datosSINACV <- datos[datos[,"stroke"] != 1,]
datosSINACV$gender[datosSINACV$gender == "Other"] <- "Female"
datosSINACV$gender <- droplevels(factor(datosSINACV$gender))

g1 <- ggplot(datosACV,aes(stroke,fill = gender)) + geom_bar()

g2 <- ggplot(datosSINACV,aes(stroke,fill = gender)) + geom_bar()

grid.arrange(g1,g2,ncol=2)


g1 <- ggplot(datosACV,aes(stroke,fill = Residence_type)) + geom_bar()

g2 <- ggplot(datosSINACV,aes(stroke,fill = Residence_type)) + geom_bar()

grid.arrange(g1,g2,ncol=2)


g1 <- ggplot(datosACV,aes(stroke,fill = smoking_status)) + geom_bar()

g2 <- ggplot(datosSINACV,aes(stroke,fill = smoking_status)) + geom_bar()

grid.arrange(g1,g2,ncol=2)

 ggplot(datos,aes(stroke,fill = smoking_status)) + geom_bar()
```




```{r}
ggplot(datos,aes(bmi)) + geom_histogram()
```

